【裁判字號】    91,易,1578
【裁判日期】    920227
【裁判案由】    竊盜
【裁判全文】
臺灣臺南地方法院刑事判決                        九十一年度易字第一五七八號
    公  訴  人  臺灣台南地方法院檢察署檢察官
    被      告  丙○○
右列被告因竊盜案件，經檢察官提起公訴（九十一年度偵字第八０六四號），本院判
決如左：
    主  文
丙○○竊盜，處有期徒刑參月，如易科罰金，以參佰元折算壹日。
    事  實
一、丙○○前有違反麻醉藥品管理條例案件之不良素行，猶不知悔改，竟意圖為自己
    不法之所有，於民國九十一年七月二十一日凌晨一時三十分許，騎乘車牌號碼Ｙ
    ＬＶ─三三三號（起訴書誤載為ＹＬＶ─三三號）之重型機車，前往乙○○位於
    台南市○○區○○段一二三０地號農地鐵皮屋後方，以徒手抽取之方式竊取乙○
    ○所有長約三十五公尺（價值約新台幣一萬元）埋在農地以為照明、灌溉電源線
    使用之電纜線一條，得手後於同日凌晨二時二十分許，以前開機車載運該竊得之
    電纜線行經台南市○○路與公學路口時，為警攔檢查獲，並扣得上開電纜線一條
    （業已發還乙○○）。
二、案經乙○○訴由及台南市警察局第三分局報告臺灣台南地方法院檢察署檢察官偵
    查起訴。
    理  由
一、訊據被告丙○○固坦承經常至案發鐵皮屋附近捕老鼠及採菜瓜，而於前揭時、地
    「撿到」一長約三十五公尺電纜線之事實，惟矢口否認有何竊盜犯行，辯稱：該
    條電纜線係人家不要的，係伊在雜草叢生之田裏撿拾所得，且該條電纜線與被害
    人乙○○所指訴失竊之電纜線為不同之電纜線云云。經查：告訴人乙○○所有坐
    落台南市○○區○○段一二三０地號之農地，埋有一用以照明、灌溉電源線使用
    之電纜線一條，嗣經被告以徒手抽取之方式竊取乙情，業據告訴人乙○○於警、
    偵訊，及本院調查時指訴綦詳（詳警卷第二頁，偵查卷第九頁，本院卷第十四頁
    ），再參以被告於警訊時自承於前揭時地確曾拾獲前揭電纜線一條乙節（詳警卷
    第一頁），此外，復有現場照片八幀、現現略圖一紙、贓物認領保管單一紙、土
    地所有權狀一份附卷（詳本院卷第二五頁至第二九頁，警卷第三頁、第八頁、第
    九頁）可憑，本件被告竊盜犯行，已甚明灼。被告雖以前詞置辯，惟查：(一)被告
    行竊之地點為告訴人乙○○所有坐落台南市○○區○○段一二三０地號農地鐵皮
    屋後方之農地乙情，為被告所明知，此與公眾得自由進出之馬路或其他公共場所
    ，顯有不同，是依一般人客觀上之認知，該置於農地上之物品應非農地所有權人
    所欲棄置，否則大可棄置於馬路或其他公共場所供人撿拾，況被告復自承欲將上
    開電纜線載去變賣，且因害怕別人將伊所撿拾之上開電纜線偷走或籍此向伊敲竹
    槓，故選定夜間至上開農地撿拾電纜線等語（詳警卷第一頁反面，本院卷第六七
    頁），足徵被告主觀上亦認知上開電纜線存有一定之價值。準此，被告既認知該
    電纜線係置於「他人」所有之農地上，且存有一定價值而欲將之載往他處變賣，
    其辯稱該電纜線係他人棄置云云，顯不可採。(二)又被告於警訊時辯稱：伊因晚上
    睡不著，騎機車出來「兜風」，臨時起意，始在前揭農地拾獲電纜線云云（詳警
    卷第一頁反面），嗣於本院乃改稱：因案發當日凌晨欲「巡網罟」，經過現場，
    看到伊之前發現之電纜線，始撿起該電纜線云云（詳本院卷第五六頁、第六七頁
    ），其前揭辯詞非惟前後不一，且與一般經驗法則相違，實難採憑。再者依卷附
    之現場照片（詳本院卷第二五頁），被告自承「撿到」電纜線之位置在農地鐵皮
    屋之後方，與該農地前緣之柏油路有一段相當之距離，且被告騎乘機車經過該段
    柏油路面時，顯然無法直接目視該電纜線之存在，而需騎乘機車繞到該鐵皮屋之
    後方始能發現該電纜線，要與該電纜線苟係置於該農地與柏油路面交界處之情形
    明顯有別，益證被告辯稱「兜風」、「巡網罟」，經過現場「撿到」該電纜線等
    辯詞之不可採。綜上所述，被告前揭所辯，顯係事後卸責之詞，不足採信，本件
    事證明確，被告犯行堪以認定。
二、核被告丙○○意圖為自己不法之所有，而竊取他人之財物，所為係犯刑法第三百
    二十條第一項之竊盜罪。爰審酌被告前有違反麻醉藥品管理條例案件之不良素行
    ，有台灣高等法院被告全國前案紀錄表在卷可稽，及被告犯罪之目的、手段、所
    生危害、所竊財物價值非鉅、惟犯罪後矢口否認犯行，飾詞圖卸刑責而不知悔改
    之犯後態度等一切情狀，量處如主文所示之刑，併諭知易科罰金之折算標準，以
    資懲儆。
據上論斷，應依刑事訴訟法第二百九十九條第一項前段，刑法第三百二十條第一項、
第四十一條第一項前段，罰金罰鍰提高標準條例第一條前段、第二條，判決如主文。
本案經檢察官甲○○到庭執行職務。
中      華      民      國      九十二      年    二    月    二十七    日
                                            臺灣臺南地方法院刑事第二庭
                                                審判長法官  侯明正
                                                      法官  鄭燕璘
                                                      法官  陳金虎
右正本證明與原本無異。
如不服本判決，應於判決送達後十日內，向本院提出上訴狀。
中      華      民      國      九十二      年    二    月    二十七    日
                                                書  記  官  楊建新
附錄法條：
中華民國刑法第三百二十條第一項：
意圖為自己或第三人不法之所有，而竊取他人之動產者，為竊盜罪，處五年以下有期
徒刑、拘役或五百元以下罰金。


司法院資訊處製作；財團法人民間司法改革基金會備份。
